【裁判字號】    95,訴,155
【裁判日期】    950427
【裁判案由】    毒品危害防制條例
【裁判全文】
臺灣基隆地方法院刑事判決               95年度訴字第155號
公  訴  人  臺灣基隆地方法院檢察署檢察官
被      告  甲○○
                    現於台灣基隆監獄基隆分監
上列被告因毒品危害防制條例案件，經檢察官提起公訴（95年度
毒偵字第 174、216、265號），本院合議庭裁定由受命法官獨任
進行簡式審判程序，茲判決如下：
    主  文
甲○○連續施用第一級毒品，處有期徒刑捌月，扣案之第一級毒
品海洛因淨重零點壹伍公克、毛重合計壹點捌公克（不含包裝袋
）沒收銷燬之，裝置上開第一級毒品海洛因之包裝袋伍個、注射
針筒肆支均沒收。
    理  由
一、犯罪事實：
    甲○○前因施用毒品案件，經觀察、勒戒後，認無繼續施用
    毒品之傾向，由臺灣基隆地方法院檢察署檢察官於民國（下
    同）94年8 月23日，以94年度毒偵字第1480、2005號不起訴
    處分確定；又因施用毒品案件，經臺灣基隆地方法院檢察署
    檢察官提起公訴，經本院於94年11月28日，以94年度訴字第
    918號判處有期徒刑6月、於95年1月2日確定。仍不知悔改，
    復基於施用第1級毒品海洛因之概括犯意，自95年1月1 日起
    至95年3 月18日止，連續在基隆市仁愛區○○○路11巷24弄
    18號住處或基隆市○○路友人住處，以針筒注射之方式，施
    用第1級毒品海洛因多次。嗣為警分別於（一）95年1月11日
    10時30分許，在基隆市○○路173 號前為警查獲，並扣得海
    洛因1包淨重0.15公克；（二）95年1月15日23時許，在基隆
    市○○○路11巷口為警查獲，並扣得海洛因3包合計毛重1.2
    公克；（三）95年1 月18日23時30分許，在基隆市○○○路
    口為警查獲，並扣得海洛因1 包毛重0.6公克、注射針筒4支
    。
二、程序事項：
    本件被告甲○○所犯者非為死刑、無期徒刑、最輕本刑為 3
    年以上有期徒刑之罪或高等法院管轄第一審案件，其於準備
    程序進行中，先就被訴事實為有罪之陳述，經告知其簡式審
    判程序之旨，並聽取公訴人之意見後，本院依刑事訴訟法第
    273條之1第1項之規定，裁定由受命法官獨任進行簡式審判
    程序，合先敘明。
三、認定事實所依據之證據及理由：
（一）被告自白：被告於本院審理中自白其於前述時、地施用第
      1 級毒品之犯行事實，其任意自白核與下列事證相符，應
      堪採為證據。
（二）尿液檢驗結果：昭信科技顧問股份有限公司用濫用藥物尿
      液檢體檢驗報告3紙（附於95年度毒偵字第174號偵查卷第
      49頁、95年度毒偵字第216 號偵查卷第33頁、95年度毒偵
      字第265 號偵查卷第50頁）：被告經警查獲後採集之尿液
      經檢驗結果，均呈海洛因代謝物嗎啡陽性反應。
（三）扣案物證：本案有第1級毒品海洛因1包淨重 0.15公克、4
      包合計毛重1.8公克（有法務部調查局鑑定通知書1紙在卷
      可稽，附於本院卷內）及裝置上開第1級毒品之包裝袋5個
      、注射針筒4支扣案可證。
（四）台灣高等法院被告全國前案紀錄表。
四、論罪及科刑之理由：
（一）查海洛因係毒品危害防制條例第2條第2項第1款所定之第1
      級毒品。核被告甲○○所為，係犯毒品危害防制條例第10
      條第1項之施用第1級毒品罪。又被告施用第 1級毒品前後
      ，持有第1級毒品之低度行為，應為其施用第1級毒品之高
      度行為所吸收，不另論罪。
（二）又被告先後多次施用第1 級毒品之行為，時間密接，構成
      要件復相同，顯係基於概括犯意為之，為連續犯，應論以
      一罪並加重其刑。未經公訴人起訴部分，與前揭本院認定
      有罪部分，有連續犯之裁判上一罪關係，本院自得併予審
      理，另公訴意旨以被告自前開判決宣示後（即94年11月28
      日）即開始施用第 1級毒品，惟綜觀全卷，除被告自白外
      ，並無其他積極證據證明被告有上述犯行，此部分不能證
      明被告犯罪，但因與前揭本院認定有罪部分，有裁判上一
      罪關係，爰不另為無罪之諭知，附此敘明。
（三）本院審酌毒品對於人體會產生成癮性，係足以危害個人健
      康及社會安全之管制藥物，被告經過執行觀察、勒戒，猶
      不知戒除濫行施用毒品惡習，再犯本件施用毒品罪，深陷
      毒坑無法自拔，及其犯罪之自我麻醉動機、犯罪之手段、
      所生自我戕害結果及犯罪後坦承犯行之態度等一切情狀，
      量處如主文所示之刑，以示懲儆。
（四）扣案之第1級毒品海洛因淨重0.15公克、毛重合計1.8公克
      （不含包裝袋），為查獲之毒品，應依毒品危害防制條例
      第18條第1項前段之規定宣告沒收銷燬之，裝置上開第1級
      毒品之包裝袋5個、注射針筒4支（尚未開封使用，有照片
      可參），分別為被告所有供施用第1 級毒品所用及供犯罪
      預備所用之物，依刑法第 38條第1項第2款、第3款之規定
      宣告沒收。
五、適用之法律依據：
    刑事訴訟法第273 條之1 第1 項、第299 條第1 項前段，毒
    品危害防制條例第10條第1項、第18條第1項前段，刑法第11
    條前段、第56條、第38條第1項第2款、第3款。
本案經檢察官乙○○到庭執行職務。
中    華    民    國    95    年    4     月    27    日
                  刑事第三庭法    官  齊  潔
以上正本證明與原本無異。
對於本件判決如有不服，應於收受送達後10日內，向本院提出上
訴書狀，上訴於臺灣高等法院，並按他造當事人之人數附具繕本
。
中    華    民    國    95    年    4    月     27    日
                            書 記 官  潘端典
附錄論罪法條：
毒品危害防制條例第10條
施用第一級毒品者，處 6 月以上 5 年以下有期徒刑。
施用第二級毒品者，處 3 年以下有期徒刑。


司法院資訊處製作；財團法人民間司法改革基金會備份。
